---
title: UNIT09D 案例：航空公司的市場區隔
author: 第19組
output: 
  html_document:
    highlight: pygments
    theme: flatly
    css: style.css
---
組員 : `張傳銘` `傅昶曄` `蔣佳伶` `黃柏融` `王澤恩`
```{r results='hide', message=FALSE, warning=FALSE, echo=F}
# 這些程式碼設定網頁的格式，並安裝、載入一些基本的套件，請大家不要去改動<br>
rm(list=ls(all=T))
knitr::opts_chunk$set(comment = NA)
knitr::opts_knit$set(global.par = TRUE)
par(cex=0.8)
options(scipen=20, digits=5, width=80)
if(!require(pacman)) install.packages("pacman")
```
<br>

<p class="wwl">
<span style="font-size:24px">`r "\U1F4A1"` 學習重點：</span><br>
&emsp; ■ 集群分析的基本觀念<br>
&emsp; ■ 距離矩陣：Distance Matrix<br>
&emsp; ■ 層級式集群分析：Hierarchical Cluster Analysis<br>
&emsp; ■ 樹狀圖(Dendrogram)的判讀<br>
&emsp; ■ 依據樹狀圖決定要分多少群<br>
&emsp; ■ 以群組平均值檢視各族群的屬性<br>
</p class="wwl">

<hr>

```{r results='hide', message=FALSE, warning=FALSE}
pacman::p_load(dplyr, ggplot2)
```
<br>

### 【A】航空公司顧客資料集

```{r}
A = read.csv('data/AirlinesCluster.csv')
summary(A)
```

+ Balance: 可用里程數
+ QualMiles: 可用高等里程數
+ BonusMiles: 過去12個月非飛行里程數
+ BonusTrans: 過去12個月非飛行交易次數
+ FlightMiles: 過去12個月飛行里程數
+ FlightTrans: 過去12個月飛行交易次數
+ DaysSinceEnroll: 會員年資 (天)


<br><br>

### 【B】資料常態化

<p class="wwl">
<span style="font-size:24px">`r "\U1F5FF"`</span>
為甚麼要做資料常態化？<br>
</p class="wwl">
<br>
Ans:每個欄位的資料數值間距不同，標準差也不同，<br>
&nbsp;&nbsp;&nbsp;&nbsp;&nbsp;&nbsp;進行標準化(常態化)可以讓每個欄位的數值分布呈現平均值為0，<br>
&nbsp;&nbsp;&nbsp;&nbsp;&nbsp;&nbsp;標準差為1的狀態，如此一來，可讓每個欄位按照統一的標準來進行修正，<br>
&nbsp;&nbsp;&nbsp;&nbsp;&nbsp;&nbsp;讓每個欄位的權重都相同，以消除內部構成不同所造成的對結果的影響。<br>

<br>
</p class="wwl">
```{r}
colMeans(A) %>% sort
```

```{r}
AN = scale(A) %>% data.frame
```

```{r}
sapply(AN, mean)
```

```{r}
sapply(AN, sd)
```

<br><br>

### 【C】層級式集群分析 Hirarchical Clustering  

1.距離矩陣
```{r}
d = dist(AN, method="euclidean")
```

2.層級式集群分析
```{r}
hc = hclust(d, method='ward.D')
```

3.畫出樹狀圖
```{r}
plot(hc)
```
<br>
<p class="wwl">
<span style="font-size:24px">`r "\U1F5FF"`</span>
如何從樹狀圖決定群數？<br>
</p class="wwl">
<br>
Ans:群數的決定沒有一定的標準，<br>
&nbsp;&nbsp;&nbsp;&nbsp;&nbsp;&nbsp;我們可以在樹狀圖(Dendrogram)上假定一個水平線進行切割分群，<br>
&nbsp;&nbsp;&nbsp;&nbsp;&nbsp;&nbsp;如果該水平線上下移動不易碰觸到族群的中心點，<br>
&nbsp;&nbsp;&nbsp;&nbsp;&nbsp;&nbsp;則該分群數就是理論的分群數，<br>
&nbsp;&nbsp;&nbsp;&nbsp;&nbsp;&nbsp;但理論的分群數在實務上不見得是一個好的分群，<br>
&nbsp;&nbsp;&nbsp;&nbsp;&nbsp;&nbsp;仍須經過不斷地嘗試才能找出好的分群數<br>
<br>


<br>
4.分割群組 
```{r}
kg = cutree(hc, k=5)
table(kg)
```

<br><br>

### 【D】觀察群組特性

```{r}
sapply(split(A,kg), colMeans) %>% round(2) 
```

```{r}
par(cex=0.8)
split(AN,kg) %>% sapply(colMeans) %>% barplot(beside=T,col=rainbow(7))
legend('topright',legend=colnames(A),fill=rainbow(7))
```

<br><br>

<p class="qiz">
<span style="font-size:24px">`r "\U1F5FF"` 討論問題：</span><br>
&emsp; ■ 請你們為這五個族群各起一個名稱<br>
&emsp; Ans: 1.老人:忘記自己有辦會員，所以放了很久<br>
&emsp;&emsp;&emsp;&emsp;&emsp;&emsp;2.潛力肥羊:才剛加會員，就消費了很多里程數卻不用。<br>
&emsp;&emsp;&emsp;&emsp;&emsp;&emsp;3.典型忠誠顧客:年資長且常消費，具一定忠誠度，但搭機需求相對少<br>
&emsp;&emsp;&emsp;&emsp;&emsp;&emsp;4.小資族:年資低，不愛搭飛機<br>
&emsp;&emsp;&emsp;&emsp;&emsp;&emsp;5.路人:久久才搭一次飛機<br>
<br><br>
&emsp; ■ 請你們為這五個族群各設計一個行銷策略<br>
&emsp; Ans: 1.老人:多進行會員推播，讓他們想起你<br>
&emsp;&emsp;&emsp;&emsp;&emsp;&emsp;2.潛力肥羊:讓他們享有VIP特權，以留住他們<br>
&emsp;&emsp;&emsp;&emsp;&emsp;&emsp;3.典型忠實顧客:推出優惠旅遊套票，讓他們消耗里程數，增加飛行需求。<br>
&emsp;&emsp;&emsp;&emsp;&emsp;&emsp;4.小資族:以機票折扣提升其忠誠度，讓他成為忠實顧客<br>
&emsp;&emsp;&emsp;&emsp;&emsp;&emsp;5.路人:偶而進行推播就好，節省行銷成本<br>
<br><br>
&emsp; ■ 統計上最好的分群也是實務上最好的分群嗎<br>
&emsp; Ans:不一定，統計上最好的分群不一定會對商業決策有益，通常缺乏跟策略和人事的配合<br>
<br><br>
&emsp; ■ 除了考慮群間和群間距離之外，實務上的分群通常還需要考慮那些因數？<br>
&emsp; Ans: 1.是否有離群,NA值<br>
&emsp;&emsp;&emsp;&emsp;&emsp;&emsp;2.可能需要考慮其他變數(性別、年齡...)<br>
&emsp;&emsp;&emsp;&emsp;&emsp;&emsp;3.維度數量不宜過多(curse of dimensionality)<br>
&emsp;&emsp;&emsp;&emsp;&emsp;&emsp;4.決定要分幾群
</p class="qiz">

<br><br><br><hr>






？


